臺灣高等法院臺南分院刑事裁定　　　　　 九十三年度交抗字第七九號　　　　潛
　　　抗　告　人　甲　○　○
右抗告人因違反道路交通管理處罰條例案件，不服臺灣嘉義地方法院中華民國九十三
年四月八日裁定（九十三年度交聲字第四一號），提起抗告，本院裁定如左：
      主      文
抗告駁回。
      理      由
一、抗告意旨略以：抗告人經警以危險方式駕車攔停舉發，惟員警於案發時未開啟警
    示器，直至抗告人於北港路與世賢路口停紅燈時，始開啟警示器並鳴笛，且當時
    抗告人係行駛於外側車道，並非如員警所指行駛於快車道。又員警舉發抗告人違
    規之事實，僅以個人目測方式認定，並無測速儀器為據，而舉發員警二人為同事
    ，說詞自然一致，原審以該二人證詞而為抗告人不利之認定，誠難心服，為此提
    起抗告，請求詳予查明云云。
二、按汽車駕駛人，駕駛汽車在道路上蛇行，或以其他危險方式駕車者，處新台幣（
    下同）六千元以上二萬四千元以下罰鍰，並當場禁止其駕駛，以及吊扣車輛牌照
    三個月，道路交通管理處罰條例第四十三條第一項第一款、第四項定有明文。且
    汽車駕駛人駕駛汽車有違反道路交通管理處罰條例第四十三條之情形者，除應依
    該條所規定之罰鍰處罰外，並予記違規點數三點，道路交通管理處罰條例第六十
    三條第一項第三款亦定有明文。所謂「其他危險方式駕車」，係指汽車駕駛人以
    蛇行以外之其他足以影響他人行車安全之方式行駛而言，如駕駛人於行駛中任意
    變換車道，其後之車輛即可能因反應不及而發生危險，故應屬以危險方式駕車之
    一種。
三、經查：
(一)抗告人甲○○於九十三年一月九日二十三時二十八分許，駕駛車牌號碼二Ｕ－八
    六八六號自用小客車，沿嘉義市○○路由東往西方向行駛，途經北港路與德明路
    口時，因有快速行駛並蛇行任意變換車道之違規，經嘉義市警察局第一分局北鎮
    派出所警員尾隨攔停，依道路交通管理處罰條例第四十三條第一項第一款規定，
    掣單予以舉發，經原處分機關即交通部公路總局嘉義區監理所（下稱原處分機關
    ）認定抗告人有「危險駕駛」行為，乃依前揭第四十三條第一項第一款及違反道
    路交通管理事件統一裁罰基準表等規定，裁處抗告人罰鍰一萬八千元，且依前揭
    條例第六十三條第一項第三款規定記抗告人違規點數三點，並按同條例第四十三
    條第四項前段規定吊扣前揭自用小客車之牌照三個月，有嘉義市警察局九十三年
    一月九日嘉市警交字第Ｌ00000000號舉發違反道路交通管理事件通知單
    及交通部公路總局嘉義區監理所九十三年二月三日嘉監裁字第裁七○－Ｌ000
    00000號裁決書附卷可稽。
(二)抗告人矢口否認有危險駕駛行為，辯稱：北港路係可以超車之路段，且當晚車流
    量大，亦無法快速行駛，有可能是員警看錯車子，又當時僅超一台車云云。惟證
    人即舉發前揭違規之警員王豐耀、盧清海於原審證稱：「（九十三年一月九日晚
    上，你們看到本件異議人（即本件抗告人）如何駕駛？）我們在第一分局北港路
    出來，剛出來就看到異議人疾駛，我們兩人在車上，我們就從後面追上去，異議
    人由北港路東往西，我們一直追到世賢路時才追到，我們追了差不多有三、四個
    路口才攔到異議人，從德明路、中興路、僑嘉一街再經過四維路快到世賢路才追
    到異議人。」「（你們追的三、四個路口，異議人如何駕駛？）他是隨意蛇行任
    意超車，所以才告發，當時車流量確實很大，因為異議人不只超壹台車且蛇行所
    以才開罰單。」而抗告人於原審庭訊時亦供承當時時速達七、八十公里（見一審
    卷第十五、十七頁），可知抗告人當時若非超速駕車並違規超車疾駛，何以員警
    須一路追趕至世賢路始將抗告人攔停？又抗告人既知當時車流量大，竟仍超速駕
    車、超車又任意變換車道，顯已對他人之行車安全造成危險，自屬以危險方式駕
    車無訛，則抗告人所辯尚不足採。
(三)抗告人雖以員警未開啟警示器辯解，惟舉發員警即證人盧清海於原審證稱：「蛇
    行和大小台車應該無關，且當時異議人車的排氣管聲音蠻大的，異議人經過我們
    前面，我們一直到世賢路才追到異議人，當時有很多民眾出來看，我們是在快車
    道，在被告行駛中，我們攔下他的，異議人停車的地點在當舖的前面，我們警示
    器有開，所以異議人應該知道我們追他，追到時，我們平行，我們鳴笛，異議人
    才停下，我們攔下異議人是在路口的中間。」（見一審卷第十八頁），可知員警
    當時確有開啟警示器並鳴笛。況交通警員掣單舉發違反道路交通管理處罰條例所
    列之違規事實，本質上為行政處分，係公務員基於職務上權力，依法就特定之具
    體事件所為具有公法上效果之單方行政行為，基於公務員為公法上行為具有公信
    力之原則，該行政處分當可被推定為真正，證人王豐耀、盧清海均為執法人員，
    與抗告人素不相識，並無仇怨，諒無設詞誣陷抗告人之理，故證人即舉發員警所
    證應堪採信。至抗告人辯稱：員警未以測速儀器為據，且未提出照片為證等情，
    因本件員警係以危險駕車舉發，非以超速駕車舉發，自無以測速照相為證之必要
    ，抗辯應無理由。
(四)綜上所述，原處分機關依據交通管理處罰條例第四十三條第一項第一款及道路交
    通管理事件統一裁罰基準表規定，裁罰抗告人罰鍰一萬八千元，並依同條例第六
    十三條第一項第三款規定記抗告人違規點數三點，按同條例第四十三條第四項前
    段規定吊扣前揭自用小客車之牌照三個月，並無不當。原審予以維持，駁回抗告
    人之異議。本院經核原裁定認事用法，均無不合。抗告人猶執前詞提起抗告，為
    無理由，應予駁回。
四、據上論斷，應依道路交通案件處理辦法第二十六條、刑事訴訟法第四百十二條，
    裁定如主文。
中  華  民  國      九十三      年        六        月      十六        日
                                臺灣高等法院臺南分院刑事第一庭
                                    審判長法官  黃    崑    宗
                                          法官  田    平    安
                                          法官  蔡    長    林
右正本證明與原本無異。
不得再抗告。
                                    法院書記官  李    培    薇
中  華  民  國      九十三      年        六        月      十七        日
